臺灣臺北地方法院民事判決
110年度勞訴字第277號
原      告  顏韶逸  
被      告  基督復臨安息日會醫療財團法人臺安醫院

法定代理人  黃暉庭  
上列當事人間請求確認僱傭關係等事件，本院於民國110年11月2
2日言詞辯論終結，判決如下：
    主  文
一、確認兩造間僱傭關係存在，被告應回復原告原職位。
二、被告如在本案判決確定後一個月內未履行前項聲明有關回復
    原告原職位者，應給付原告新臺幣陸拾伍萬元，及自應給付
    日之翌日起至清償日止，按年息百分之五計算之利息。
三、被告應給付原告新臺幣壹拾伍萬貳仟貳佰伍拾元，及自民國
    一一○年十月二十一日起至清償日止，按年息百分之五計算
    之利息。
四、被告應自民國一一○年九月一日起至原告復職之日止，按月
    於每月月底給付原告新臺幣伍萬零柒佰伍拾元，及自各期應
    給付日之翌日起至清償日止，按年息百分之五計算之利息。
五、被告應自民國一一○年六月一日起至原告復職之日止，按月
    提繳新臺幣參仟壹佰捌拾元至勞動部勞工保險局設立之原告
    勞工退休金個人專戶。
六、訴訟費用由被告負擔。
七、本判決第二項得假執行。但被告如以新臺幣陸拾伍萬元為原
    告預供擔保，得免為假執行。
八、本判決第三項得假執行。但被告如以新臺幣壹拾伍萬貳仟貳
    佰伍拾元為原告預供擔保，得免為假執行。
九、本判決第四、五項所命給付，於各期清償期屆至後得假執行
    。但被告如各以每期新臺幣伍萬零柒佰伍拾元、參仟壹佰捌
    拾元為原告預供擔保，得免為假執行。
    事實及理由
壹、程序方面：
    本件被告經合法通知，未於言詞辯論期日到場，核無民事訴
     訟法第386條所列各款情形，爰依原告之聲請，由其一造辯
    論而為判決。　
貳、實體方面：
一、原告主張：原告自民國110年2月1日起受僱於被告，擔任稽
    核室法務專員，約定月薪為新臺幣（下同）5萬750元，且自
    報到日起3個月為試用期，被告於試用期滿如認有必要，得
    與原告協議延長一次，最多以3個月為限，經被告考核通過
    後成為正式職員（下稱系爭勞動契約）。然被告於試用期間
    內或期滿時，怠於為考核評定，且未與原告協議延長試用期
    ，應認原告實際上已通過試用期。詎料，原告主管即訴外人
    范期倫於110年6月2日轉寄被告人力資源發展處來信，要求
    原告簽署合意終止勞動契約協議書（下稱系爭協議書），經
    原告詢問人力資源發展處，僅獲知原告無法勝任所擔任之工
    作，無法容許原告繼續任職之答覆；被告再於110年6月8日
    要求原告簽署系爭協議書，原告仍堅決拒簽，被告乃於110
    年6月11日以勞動基準法第11條第5款規定，終止系爭勞動契
    約（最後工作日為110年6月14日），然原告於任職期間恪盡
    職守，不符合上述資遣事由，被告終止系爭勞動契約不合法
    。原告遂於110年6月16日寄發萬里郵局存證號碼000096號存
    證信函，表達將繼續依系爭勞動契約約定提供勞務，並請求
    被告辦理復職，經被告於110年6月18日收受，惟被告仍置之
    不理。為此，爰依法提起本件訴訟，請求確認兩造間僱傭關
    係存在，被告應回復原告原職務，並依系爭勞動契約之法律
    關係、民法第487條前段規定，請求被告給付110年6月至8月
    薪資共計15萬2,250元（計算式：50,750元×3月＝152,250元
    ），併計付法定遲延利息，以及請求被告自110年9月1日起
    至原告復職之日止，按月於每月月底給付原告5萬750元，併
    計付法定遲延利息；另依勞工退休金條例（下稱勞退條例）
    第6條第1項、第14條第1項、第31條第1項規定，請求被告自
    110年6月1日起至原告復職之日止，按月提繳3,180元至勞動
    部勞工保險局設立之原告勞工退休金個人專戶；再依勞動事
    件法第39條規定，請求若被告於本案判決確定後2週內未回
    復原告原職位，應給付原告131萬9,500元，併計付法定遲延
    利息等語。並聲明：㈠確認兩造間僱傭關係存在，被告應回
    復原告原職位。㈡被告如在判決確定後2週內未履行前項聲明
    時，應給付原告131萬9,500元，及自應給付日之翌日起至清
    償日止，按年息5%計算之利息。㈢被告應給付原告15萬2,250
    元，及自民事起訴狀繕本送達翌日起至清償日止，按年息5%
    計算之利息。㈣被告應自110年9月1日起至原告復職之日止，
    按月於每月月底給付原告5萬750元，及自各期應給付日之翌
    日起至清償日止，按年息5%計算之利息。㈤被告應自110年6
    月1日起至原告復職之日止，按月提繳3,180元至勞動部勞工
    保險局設立之原告勞工退休金個人專戶。㈥聲明第2至5項願
    供擔保，請准宣告假執行。
二、被告未於言詞辯論期日到場，亦未提出書狀作何聲明或陳述
    。
三、得心證之理由：
  ㈠原告主張之上開事實，業據其提出勞動契約、員工薪資明細
    單、Line對話紀錄、新進員工試用期評定表、新進人員職前
    訓練紀錄表、工作說明書、核薪標準表、電子郵件往來列印
    資料、終止勞動契約協議書、行政委員會議紀錄、資遣通知
    書、照片、存證信函暨回執、存摺影本、離職證明書、非自
    願離職證明書、勞工保險退保申報表、臺北市政府勞動局勞
    資爭議調解紀錄、員工工作規章、勞工退休金個人專戶資料
    為證（見本院卷第43至55頁、第77至140頁），而被告已受
    合法通知，既未於言詞辯論期日到場爭執，復未提出任何書
    狀以供本院斟酌，依民事訴訟法第280條第3項準用同條第1
    項之規定，應視同自認，堪信原告主張之事實為真。
  ㈡從而，原告請求確認兩造間僱傭關係存在，被告應回復原告
    原職務，並依系爭勞動契約之法律關係、民法第487條前段
    規定，請求被告給付15萬2,250元，及自110年10月21日（見
    本院卷第173頁送達證書）起至清償日止，按年息5%計算之
    法定遲延利息（民法第229條第2項、第233條第1項、第203
    條參照），以及請求被告自110年9月1日起至原告復職之日
    止，按月於每月月底給付原告5萬750元，及自各期應給付日
    之翌日起至清償日止，按年息5%計算之利息；另依勞退條例
    第6條第1項、第14條第1項、第31條第1項規定，請求被告自
    110年6月1日起至原告復職之日止，按月提繳3,180元至勞動
    部勞工保險局設立之原告勞工退休金個人專戶，為有理由，
    應予准許。
  ㈢末按法院就勞工請求之勞動事件，判命雇主為一定行為或不
    行為者，得依勞工之請求，同時命雇主如在判決確定後一定
    期限內未履行時，給付法院所酌定之補償金，勞動事件法第
    39條第1項定有明文。審酌原告因被告違法解雇所造成之損
    失，並督促被告依判決為主文第1項所示回復原告原職務之
    行為，暨考量被告所需之行政作業時間等一切情狀，判命被
    告如在本案判決確定後1個月內未履行主文第1項所示有關回
    復原告原職位者，應給付原告65萬元，及自應給付日之翌日
    起至清償日止，按年息5%計算之法定遲延利息。
四、原告陳明願供擔保，請准宣告假執行，惟本件係勞動事件，
    就勞工即原告之給付請求，為雇主即被告敗訴之判決時，依
    勞動事件法第44條第1項規定，應依職權宣告假執行，原告
    之聲請僅係促使本院依職權發動，無庸為准駁之諭知；另依
    同法第44條第2項規定同時宣告被告得供擔保，而免為假執
    行，並酌定相當之金額。
五、訴訟費用負擔之依據：民事訴訟法第78條。   　　
中　　華　　民　　國　　110 　年　　12　　月　　 7　　日
                    勞動法庭    法  官    莊仁杰
以上正本係照原本作成。
如對本判決上訴，須於判決送達後20日內向本院提出上訴狀。如
委任律師提起上訴者，應一併繳納上訴審裁判費。
中　　華　　民　　國　　110 　年　　12　　月　　 8　　日
                                書記官    徐語姍